臺灣士林地方法院民事簡易判決
111年度士簡字第679號
原      告  陳泰均
被      告  朱建興

            淡水汽車客運股份有限公司

上  一  人
法定代理人  呂奇峯
共      同
訴訟代理人  陳宏蓁
上列當事人間請求侵權行為損害賠償事件，本院於民國111年6月
13日言詞辯論終結，判決如下：
    主  文
被告應給付原告新臺幣捌仟陸佰貳拾壹元。
原告其餘之訴駁回。
訴訟費用新臺幣參仟捌佰陸拾元，其中新臺幣玖拾伍元應由被告
負擔，其餘應由原告負擔。
本判決原告勝訴部分得假執行。但被告如以新臺幣捌仟陸佰貳拾
壹元預供擔保，得免為假執行。
    事實及理由要領
一、原告主張：被告淡水汽車客運股份有限公司（下稱淡水公司
    ）僱員即被告甲○○於民國110年10月25日18時1分許，駕駛車
    牌號碼000-0000號車，行經新北市○○區○○路00巷00號與淡金
    路16巷口時，因過失撞上原告所有停於路邊之車牌號碼0000
    -00號車（下稱系爭車輛），原告需支出系爭車輛外觀修復
    費用新臺幣（下同）4萬1,200元、內部修復費用2萬5,000元
    、汽車鑑定及拖吊費1萬2,000元，原告並請求往返車廠、客
    運、法院之油錢2,600元，耗時處理費用5,109元，裁判費2,
    000元，文書處理費500元，因被告不出面影響原告工作業務
    之行車權益求償21萬6,000元，精神慰撫金2萬1,000元，強
    制執行費用2萬6,033元，乃依侵權行為之法律關係，提起本
    件訴訟等語，並聲明求為判決被告給付35萬1,442元，並請
    准宣告假執行。
二、被告則以：原告僅提出受損照片而未提出單據，難以證明其
    受有何損害及有支出代步費之必要，且無法證明其有實際損
    害，修理如以新品更換亦應折舊等語，資為抗辯，並聲明求
    為判決駁回原告之訴，如受不利判決，願供擔保請准宣告免
    為假執行。　　
三、本院得心證之理由
　　本件原告主張被告淡水公司僱員即被告甲○○駕駛車輛因過失
    致系爭車輛受有損害之事實，已據其提出與所述相符之車損
    照片等件為證，為兩造所不爭執，堪信為真。惟原告主張被
    告應負損害賠償責任乙情，則為兩造所爭執，被告並以上開
    情詞置辯，茲審認如下：
(一)按因故意或過失，不法侵害他人之權利者，負損害賠償責任
    。受僱人因執行職務，不法侵害他人之權利者，由僱用人與
    行為人連帶負損害賠償責任。汽車、機車或其他非依軌道行
    駛之動力車輛，在使用中加損害於他人者，駕駛人應賠償因
    此所生之損害。不法毀損他人之物者，被害人得請求賠償其
    物因毀損所減少之價額。民法第184條第1項前段、第188條
    第1項前段、第191條之2前段、第196條分別定有明文。再按
    物被毀損時，被害人除得依民法第196條請求賠償外，並不
    排除民法第213條至第215條之適用。依民法第196條請求賠
    償物被毀損所減少之價額，得以修復費用為估定之標準，但
    以必要者為限（例如︰修理材料以新品換舊品，應予折舊）
    （最高法院77年度第9次民事庭會議決議參照）。
(二)經查，系爭車輛因系爭車禍受有損害，則原告本於上開法律
    規定，請求被告負損害賠償責任，應屬有據。茲就原告上開
    請求審認如下：
　1.就外觀修復費用部分：據原告所提出之工作維修單（見本院
    卷第85頁），其修復費用為4萬1,200元，其中零件為3萬6,2
    00元、工資為5,000元，然而以新零件更換舊零件之零件折
    舊部分非屬必要費用，應予扣除，依行政院所頒固定資產耐
    用年數表及固定資產折舊率表之規定，汽車耐用年數為5年
    ，依定率遞減法每年應折舊千分之369，且參酌營利事業所
    得稅查核準則第95條第6項規定「固定資產提列折舊採用平
    均法或定率遞減法者，以1年為計算單位，其使用期間未滿1
    年者，按實際使用之月數相當於全年之比例計算之，不滿1
    月者，以1月計」而為計算。茲查，系爭車輛係於94年間出
    廠使用，有工作維修單上所載年份可稽，算至本件事故發生
    時之110年10月25日，系爭車輛使用顯已逾耐用年數，是原
    告就零件部分，所得請求被告賠償之範圍，扣除折舊之後，
    應以3,621元（計算式詳附表）為限，加上其餘非屬零件之
    工資5,000元，合計為8,621元。　
　2.就內部修復費用、汽車鑑定及拖吊費部分：原告就此部分請
    求均未提出相關單據或事證供參，是原告此部分請求，尚無
    可採。
　3.就往返車廠、客運、法院之油錢、耗時處理費用、文書處理
    費、因被告不出面影響原告工作業務之行車權益求償部分：
    原告就此部分請求均未提出相關單據或事證供參，亦未提出
    其計算此費用之標準為何，是原告此部分請求，尚無可採。
　4.就裁判費、強制執行費用部分：前者法院已另依職權於主文
    第二項中認定，後者因尚未判決確定，執行標的未明，自無
    從預為請求。
　5.就精神慰撫金部分：按不法侵害他人之身體、健康、名譽、
    自由、信用、隱私、貞操，或不法侵害其他人格法益而情節
    重大者，被害人雖非財產上之損害，亦得請求賠償相當之金
    額。民法第195條第1項前段定有明文。本件乃係系爭車輛受
    有損害，係屬財產上之損害，而非人身損害，尚不得僅因車
    損而請求精神慰撫金。至原告泛稱因被告不負責任而受有精
    神損害云云，此項精神損害與被告之駕駛侵權行為間，並無
    直接關聯，難認有相當因果關係。
四、從而，原告依上開法律關係，訴請被告給付8,621元，為有
    理由，應予准許。逾此範圍之請求，除下述職權認定之訴訟
    費用外，為無理由，應予駁回。
五、本件原告勝訴部分，係就民事訴訟法第427條第1項訴訟適用
    簡易程序所為被告敗訴之判決，依同法第389條第1項第3款
    之規定，應依職權宣告假執行，原告之聲請不另准駁，但被
    告聲明願供擔保，請准免為假執行，尚無不合，爰諭知相當
    擔保金准許之。並依職權確定訴訟費用為3,860元（第一審
    裁判費），其中95元應由被告負擔，其餘應由原告負擔。
中　　華　　民　　國　　111 　年　　6 　　月　　27　　日
                  士林簡易庭  法  官  楊峻宇
以上為正本係照原本作成。
如不服本判決，應於判決送達後20日內向本庭提出上訴狀。（須
按他造當事人之人數附繕本）。 
中　　華　　民　　國　　111 　年　　6 　　月　　27　　日
                              書記官  蘇彥宇   
附表
-----
折舊時間           金額
第1年折舊值        36,200×0.369=13,358
第1年折舊後價值    36,200-13,358=22,842
第2年折舊值        22,842×0.369=8,429
第2年折舊後價值    22,842-8,429=14,413
第3年折舊值        14,413×0.369=5,318
第3年折舊後價值    14,413-5,318=9,095
第4年折舊值        9,095×0.369=3,356
第4年折舊後價值    9,095-3,356=5,739
第5年折舊值        5,739×0.369=2,118
第5年折舊後價值    5,739-2,118=3,621